【裁判字號】    94,訴,2210
【裁判日期】    950223
【裁判案由】    毒品危害防制條例
【裁判全文】
臺灣彰化地方法院刑事判決      九十四年度訴字第二二一０號
公  訴  人  臺灣彰化地方法院檢察署檢察官
被      告  甲○○
上列被告因違反毒品危害防制條例案件，經檢察官提起公訴（九
十四年度毒偵字第五七八四號），由本院合議庭裁定依簡式審判
程序審理判決如下：
    主  文
甲○○連續施用第一級毒品，累犯，處有期徒刑捌月；又施用第
二級毒品，累犯，處有期徒刑肆月。應執行有期徒刑拾壹月。
    事  實
一、甲○○前曾於民國九十二年三月二日，因妨害自由案件，經
    本院以九十一年度訴字第一四七七號判處有期徒刑四月，得
    易科罰金確定，並已於九十二年四月二十四日易科罰金執行
    完畢。其又曾因施用毒品案件，經送執行觀察、勒戒後，因
    認有繼續施用毒品之傾向，遂續行執行強制戒治，後經裁定
    停止戒治及經撤銷停止戒治入所續為執行所餘之強制戒治期
    間後，已於九十三年十一月十七日執行完畢釋放，並由臺灣
    彰化地方法院檢察署檢察官以九十三年度戒毒偵字第四七八
    、四七九、四八０號案件為不起訴之處分確定。詎仍不知警
    惕，又另行基於施用第一級毒品海洛因之概括犯意，先、後
    於九十四年七月底某日、同年十月二日下午八時許，在其位
    於彰化縣埔鹽鄉○○村○○路○段二一號住處，以將少許海
    洛因粉末置入注射針筒內加水後，再以針筒注射手腕施用之
    方式，連續施用第一級毒品海洛因各一次（共計二次）。又
    另行基於施用第二級毒品甲基安非他命（起訴書誤載為安非
    他命）之犯意，於九十四年十月二日下午八時餘許（起訴書
    誤載為八時許），在其上址住處，以將少許甲基安非他命放
    在鋁箔紙上，以火燒烤再吸其煙霧之方式，施用第二級毒品
    甲基安非他命一次。嗣於九十四年十月四日下午一時五十分
    許，在彰化縣溪湖鎮○○里○○路十八號前為警盤查時，於
    有偵查犯罪職權之機關或個人發覺其上開連續施用海洛因及
    施用甲基安非他命一次之犯罪前，於警詢時主動向警方供承
    其有前開連續施用海洛因及施用甲基安非他命一次之犯行而
    自首，且主動接受裁判。
二、案經彰化縣警察局溪湖分局報請臺灣彰化地方法院檢察署檢
    察官偵查起訴，由本院合議庭裁定依簡式審判程序審理。
    理  由
一、訊據被告甲○○對於上揭事實坦承不諱，且有彰化縣警察局
    溪湖分局委託檢驗尿液代號與真實姓名對照認證單、詮昕科
    技股份有限公司濫用藥物尿液檢驗報告各一件在卷可稽，被
    告就其有連續施用第一級毒品海洛因及施用第二級毒品甲基
    安非他命一次之自白與事實相符。又被告係於九十四年十月
    四日下午一時五十分許，在彰化縣溪湖鎮○○里○○路十八
    號前為警盤查時，於有偵查犯罪職權之機關或個人發覺其上
    開連續施用海洛因及施用甲基安非他命一次之犯罪前，於警
    詢時主動向警方供承其有前開連續施用海洛因及施用甲基安
    非他命一次之犯行而自首，且主動接受裁判等情，亦有被告
    之警詢複訊筆錄一份在卷可應憑。此外，復有臺灣彰化地方
    法院檢察署刑案資料查註紀錄表、臺灣高等法院被告全國前
    案紀錄表、在監在押全國紀錄資料表各一份在卷可考，本件
    事證明確，被告犯行洵堪認定。
二、按海洛因係毒品危害防制條例所定之第一級毒品，而甲基安
    非他命則係同條例所定之第二級毒品，均不得非法施用。核
    被告所為，係犯毒品危害防制條例第十條第一項之施用第一
    級毒品罪及同條第二項之施用第二級毒品罪。其為供施用第
    一級毒品及第二級毒品而持有各該級毒品之低度行為，應各
    為施用之高度行為所吸收，均不另論罪。又被告先後多次之
    施用第一級毒品海洛因之犯行，時間緊接，犯罪構成要件相
    同，顯係基於概括之犯意反覆為之，為連續犯，應依連續犯
    之規定，論以一罪，並加重其刑。被告所犯上開二罪間，犯
    意各別，罪質互殊，應予分論併罰。再被告前曾於九十二年
    三月二日，因妨害自由案件，經本院以九十一年度訴字第一
    四七七號判處有期徒刑四月，得易科罰金確定，並已於九十
    二年四月二十四日易科罰金執行完畢，有臺灣彰化地方法院
    檢察署刑案資料查註紀錄表、臺灣高等法院被告全國前案紀
    錄表各一份在卷可考，其於五年以內再犯本件有期徒刑以上
    之二罪，均為累犯，應依刑法第四十七條之規定，分別遞加
    重其刑（指連續施用海洛因之部分）及加重其刑（指施用甲
    基安非他命一次之部分）。另被告係於九十四年十月四日下
    午一時五十分許，在彰化縣溪湖鎮○○里○○路十八號前為
    警盤查時，於有偵查犯罪職權之機關或個人發覺其上開連續
    施用海洛因及施用甲基安非他命一次之犯罪前，於警詢時主
    動向警方供承其有前開連續施用海洛因及施用甲基安非他命
    一次之犯行而自首，且主動接受裁判等情，已敘明如前，應
    依自首之規定，減輕其刑；且前依法分別有加重、減輕之事
    由，應就其連續施用海洛因之犯行先加、遞加而後減之，並
    就其施用甲基安非他命一次之犯行先加後減之。爰審酌被告
    之素行、犯罪之動機、目的、施用毒品係戕害自身健康、施
    用毒品海洛因之期間、施用毒品甲基安非他命之次數、所生
    危害及犯罪後之態度等一切情狀，分別量處如主文所示之刑
    ，並定其應執行之刑，以示懲儆。
據上論斷，應依刑事訴訟法第二百七十三條之一第一項、第二百
九十九條第一項前段，毒品危害防制條例第十條第一項、第二項
、第二十三條第二項，刑法第十一條前段、第五十六條、第四十
七條、第六十二條前段、第五十一條第五款，判決如主文。
本案經檢察官洪英丰到庭執行職務
中    華    民    國  九十五  年  二    月  二十三    日
                  刑事第二庭    法  官  李雅俐
以上正本證明與原本無異。
如不服本判決，應於判決送達後十日內，向本院提出上訴狀（須
附繕本）。
中    華    民    國  九十五  年  二    月  二十三    日
                                書記官  陳秀娟
附錄論罪科刑法條：
毒品危害防制條例第十條：
施用第一級毒品者，處六月以上五年以下有期徒刑。
施用第二級毒品者，處三年以下有期徒刑。


司法院資訊處製作；財團法人民間司法改革基金會備份。
